【裁判字號】    89,易,350
【裁判日期】    890215
【裁判案由】    違反台灣地區與大陸地區人民關係條例
【裁判全文】
臺灣臺南地方法院刑事判決                          八十九年度易字第三五號
    公  訴  人  臺灣台南地方法院檢察署檢察官
    被      告  甲○○
右列被告因違反台灣地區與大陸地區人民關係條例案件，經檢察官聲請簡易判決處刑
（八十八年度營偵字第九六六號），本院新營簡易庭認依簡易程序顯不適宜，改由本
院刑事庭依通常程序審理，判決如左：
    主  文
甲○○僱用大陸地區人民從事未經許可之工作，處罰金新台幣壹萬元，如易服勞役，
以新台幣玖佰元（即銀元參佰元）折算壹日。
    事  實
一、甲○○明知葉祥斌（另經不起訴處分）係未經許可進入台灣地區之大陸地區人民
    ，竟未經主管機關許可，於民國八十八年四月十二日起，以月薪新台幣（下同）
    二萬五千元僱用葉祥斌在其所經營之台南縣柳營鄉八翁村八老爺九十五號「明哲
    牧場」內，從事未經許可之飼養牛隻、擠牛乳等工作，嗣於同年五月二十日十八
    時許，經法務部調查局台南縣調查站人員會同台南縣警察局新營分局員警在上址
    查獲。
二、案經台南縣警察局新營分局報請台灣台南地方法院檢察署檢察官聲請簡易判決處
    刑，本院新營簡易庭認依簡易程序顯不適宜，改由本院刑事庭依通常程序審理。
    理  由
一、右揭事實業據被告甲○○自白不諱，核與大陸地區人民葉祥斌於警訊中所供情節
    大致相符，並據證人即查獲本件之新營分局偵查員乙○○、丙○○到庭證述屬實
    ，雖被告到庭改辯稱：伊不知葉祥斌係大陸地區人民，以為是苗栗的客家人，是
    被抓之後才知道云云。然查：被告於偵訊中已自承：「（問：知否他即葉祥斌是
    大陸人民？）最初他來不知道，後來經過溝通後才知道他是大陸人民，他說他花
    三萬元人民幣偷渡過來，因為他工作勤快才雇用他。」（見偵查卷第八、九頁）
    ，且衡諸常情，葉祥斌係大陸地區人民，其生活習慣、講話口音、用語及一般知
    識均與台灣地區人民迴異，應不難辨認，且被告自承雇用的一個多月期間，大陸
    地區人民葉祥斌均住在被告家中，謂被告與其朝夕相處一個多月下均未發現，已
    難令人置信，況被告於偵訊及審理中均自承未查驗過大陸地區人民葉祥斌之身分
    證或其他足資證明其真實身分之證件，實亦與一般僱傭之常情有所不合，益證被
    告應明知葉祥斌係大陸地區人民之身分無疑。是被告事後翻異前詞，顯屬畏罪卸
    責之詞，洵不足採，本件事證明確，被告犯行堪以認定。
二、核被告甲○○僱用大陸地區人民葉祥斌從事未經許可之工作，違反台灣地區與大
    陸地區人民關係條例第十五條第四款之之規定，應論以該條例第八十三條第一項
    之罪。爰審酌被告前無不良素行、係屬初犯、智識非高、誤蹈法網、犯罪所生危
    害尚非鉅、及犯罪後態度良好、顯有悔意等一切情狀，量處如主文所示之刑，並
    諭知易服勞役之折算標準，以資懲儆。
據上論斷，應依刑事訴訟法第四百五十二條、第二百九十九條第一項前段、台灣地區
與大陸地區人民關係條例第八十三條第一項、刑法第十一條前段、第四十二條第二項
、罰金罰鍰提高標準條例第二條，判決如主文。
本案經檢察官陳建弘到庭執行職務。
中    華    民    國    八十九    年        二        月      十五      日
                              臺灣臺南地方法院刑事第二庭
                                      法  官  林臻嫺
右正本證明與原本無異
如不服本判決應於送達後十日內向本院提出上訴狀
                                      書記官  黃若萍
中    華    民    國      八十九   年     二        月     十七       日
附錄本案論罪科刑法條全文：
臺灣地區與大陸地區人民關係條例第十五條第四款
  左列行為不得為之：
  四、僱用大陸地區人民從事未經許可或與許可範圍不符之工作。
臺灣地區與大陸地區人民關係條例第八十三條第一項
  違反第十五條第四款或第五款規定者，處一年以下有期徒刑、拘役或併科新臺幣三
  十萬元以下罰金。


司法院資訊處製作；財團法人民間司法改革基金會備份。
